臺灣新竹地方法院刑事判決　　　　　　　　　　　　　九十一年度訴字第四一七號
　　公　訴　人　臺灣新竹地方法院檢察署檢察官
　　被　　　告　丁○○
右列被告因搶奪等案件，經檢察官提起公訴（九十一年度偵字第二三二一號），及函
    主  文
丁○○共同連續意圖為自己不法之所有，而搶奪他人之動產，累犯，處有期徒刑壹年
；又竊盜，累犯，處罰金參仟元，如易服勞役以參佰元折算壹日；又竊盜，累犯，處
拘役伍拾日，如易科罰金以參佰元折算壹日。
    事  實
一、丁○○前曾因違反麻醉藥品管理條例案件，經臺灣南投地方法院於民國八十六年
    十月六日判處有期徒刑六月確定，於八十七年五月二十七日縮短刑期執行完畢，
    又因違反肅清煙毒條例案件，於八十七年五月四日經臺灣南投地方法院判處有期
    徒刑三年二月確定，於八十九年十一月二十二日假釋出獄，並於九十一年二月二
    日縮刑期滿執行完畢，竟仍不知悔改，與丙○○（另行偵辦中）共同基於意圖為
    自己不法所有之概括犯意聯絡，先於九十一年四月十二日二十一時四十分許，由
    丁○○騎乘丙○○姐姐之機車搭載丙○○，在新竹市○○○街一０號前，以將機
    車駛近緩慢而行之被害人乙○○所騎乘機車旁之方式，由乘坐於後座之丙○○趁
    被害人不及注意之際，將置於機車腳踏板上之皮包搶走（內有翻譯機一台、行動
    電話一具、存簿二本、信用卡、身分証、課本、手錶、提款卡及新台幣約一、二
    百元），得手後二人將所搶得之金錢約一、二百元朋分花用；又於同年月十五日
    二十一時許，在新竹市○○街，趁被害人戊○○徒步行走之際，以同前方法，由
    丁○○騎乘機車靠近步行之被害人，再由後座之丙○○下手搶奪皮包一個（內有
    行動電話一支），得手後由丁○○使用搶得之行動電話；丁○○又另行起意，於
    同年月二十日二十二時三十分許，行經新竹市○○路一三四巷七一號前時，見被
    害人甲○○進屋取物，機車鑰匙未取下且未熄火，竟為代步之用，臨時起意，即
    將機車發動後騎走之方式，竊取車牌號碼ＪＱ二─三八九號機車一部，得手後供
    己使用；又另行起意，於同年月二十三日晚上七時許，在新竹市○○街一四三號
    前，見被害人潘淑琴將皮包置於門口處，竟臨時起意，趁被害人停車未注意之際
    ，推開其門，竊取被害人皮包一只（內有行動電話、信用卡六張、身分証一張、
    健保卡一張、金融卡二張、萬泰銀行預備金卡一張、台新銀行預備金卡二張、駕
    照一張、印章一個及新台幣約一千元）。嗣於九十一年四月二十四日二十二時三
    十分許，騎乘前開竊得之車牌號碼ＪＱ二─三八九號機車，行經新竹市○○路○
    段三二九號前，為警查獲，並查得被害人潘淑琴之皮包、乙○○所有之存褶簿、
    信用卡、提款卡等物，而循線至其住所取出被害人所有之行動電話、駕照等物（
    已返還）。
二、案經新竹縣警察局竹北分局報請臺灣新竹地方法院檢察署檢察官偵查起訴及函送
    併案審理（九十一年度偵字第四一九六號）。
    理  由
一、訊據被告坦承前開犯行，核與被害人乙○○、戊○○、甲○○、潘淑琴指述情節
    相符，並有贓物認領保管單三紙、扣押物品目錄表、當舖影本及相片等在卷可稽
    ，被告自白核與事實相符，其犯罪事証明確，犯行洵堪認定。
二、核被告所為係犯刑法第三百二十五條第一項之搶奪罪及同法第三百二十條第一項
    之竊盜罪。被告係與丙○○共同行搶，二人間有犯意連絡，行為分擔，核屬共同
    正犯。被告前開所犯二次搶奪罪，犯罪時間緊接，手法相同，所犯又係構成要件
    相同之罪，顯係基於概括犯意為之，係屬連續犯，依刑法第五十六條規定論以一
    罪，並加重其刑。又被告前開所犯搶奪罪及二次竊盜罪間，行為互殊，犯意個別
    ，且犯罪構成要件不同，業經被告坦承在卷，係屬數罪，應予分論併罰。公訴人
    雖認被告前開二次竊盜犯行之時間緊接，方法相同，係基於概括犯意為之，惟經
    查，被告第一次竊盜係為代步之用，見機車未熄火，而臨時起意竊盜，第二次之
    竊盜犯行，則係因偶至該處，見被害人皮包置於門口處，亦係臨時起意竊取皮包
    ，業經其於本院審理時供述甚詳，被告前開二次竊盜犯行之手法不同，犯意亦不
    相同，並非係屬連續犯，公訴人於此應有誤解，併予敘明。至被告與同案被告丙○○共同於九十一年四月十五日之搶奪犯行雖未經檢察官提起公訴，惟此與前開
    已提起公訴之搶奪犯行有連續犯之裁判上一罪關係，業經本院論述於前，此部分
    本院自得併予審酌，附予敘明。又被告丁○○前曾因違反麻醉藥品管理條例案件
    ，經臺灣南投地方法院於八十六年十月六日判處有期徒刑六月確定，於八十七年
    五月二十七日縮短刑期執行完畢，又因違反肅清煙毒條例案件，於八十七年五月
    四日經臺灣南投地方法院判處有期徒刑三年二月確定，於八十九年十一月二十二
    日假釋出獄，並於九十一年二月二日縮刑期滿執行完畢，有臺灣新竹地方法院檢
    察署刑案資料查註紀錄表及臺灣高等法院被告全國前案紀錄表在卷可稽，其經執
    行完畢後五年內再犯本件有期徒刑以上之罪，係屬累犯，依刑法第四十七條規定
    加重其刑。爰審酌被告為圖得財產上之利益，竟騎乘機車於夜間時分，尾隨夜歸
    婦女伺機行搶，其所為對社會治安造成重大之威脅，其行為對被害人亦造成心理
    上重大之危害與威脅，被告所為實難令人原諒，惟慮及其所搶得之財物不多，事
    後亦大都經取回返還被害人，被害人之損失尚非重大，及被告竊得發動中之機車
    係供代步之用，其竊取皮包亦係趁被害人房門未關之際為之，其犯罪之得逞均係
    因被害人保護其自己財產權不週所致，且竊得機車僅使用數日，事後亦經歸還被
    害人，亦並無損壞之處，業據被害人甲○○於本院供述甚明，故其損失尚屬輕微
    ，而被告竊取被害人潘麗琴之物時，有將房門推開，其所為對居住處所之安全造
    成一定程度之危險，然所竊得之財物亦不多，故所生之危害亦尚屬輕微，且被告
    為警查獲後即坦承犯行，顯有悔悟之意等一切情狀，分別量處如主文所示之刑，
    竊盜罪部分並分別諭知易服勞役及易科罰金之折算標準。
據上論斷，應依刑事訴訟法第二百九十九條第一項前段，刑法第二十八條、第五十六
條、第三百二十五條第一項、第三百二十條第一項、第四十一條第一項前段、第四十
二條第二項、第四十七條，罰金罰鍰提高標準條例第一條前段、第二條，判決如主文
。
本案經檢察官林佳穎到庭執行職務。
中      華      民      國      九十一      年    九    月    二十七    日
                          臺灣新竹地方法院刑事第二庭
                              法  官  王紋瑩
右正本證明與原本無異。
如不服本判決，應於判決送達後十日內向本院提出上訴狀( 應附繕本 )，上訴於
臺灣高等法院。
                              書記官  馮玉玲
中      華      民      國      九十一      年    九    月    二十七    日
附錄本件犯罪引用法條：
刑法第三百二十五條第一項
意圖為自己或第三人不法之所有，而搶奪他人之動產者，處六月以上五年以下有期徒
刑。
刑法第三百二十條第一項
意圖為自己或第三人不法之所有，而竊取他人之動產者，為竊盜罪，處五年以下有期
徒刑、拘役或五百元以下罰金。
